【裁判字號】    97,訴,252
【裁判日期】    970723
【裁判案由】    毒品危害防制條例
【裁判全文】
臺灣宜蘭地方法院刑事判決               97年度訴字第252號
公  訴  人  臺灣宜蘭地方法院檢察署檢察官
被      告  甲○○
上列被告因違反毒品危害防制條例案件，經檢察官提起公訴（97
年度毒偵字第296、476號），被告於本院準備程序中為有罪之陳
述，經告以簡式審判程序之旨，並聽取當事人意見後，由合議庭
評議裁定由受命法官獨任行簡式審判程序，判決如下：
    主  文
甲○○施用第一級毒品，累犯，處有期徒刑柒月；又施用第一級
毒品，累犯，處有期徒刑玖月。應執行有期徒刑壹年貳月。
    事  實
一、甲○○前因肅清煙毒條例及麻醉藥品管制條例等案件，分別
    為本院83年訴字第38號、臺灣高等法院82年上易字第6446號
    判決判處有期徒刑3年10月及10 月確定，經接續執行，於民
    國84年10月27日假釋付保護管束出監；又因肅清煙毒條例及
    麻醉藥品管制條例等案件，分別為臺灣高等法院86年上訴字
    第3120號、86年上易字第2724號判決判處有期徒刑3年6月及
    7月確定，併同前開假釋撤銷後2年9月3日之殘刑接續執行，
    於90年1月21 日再度假釋付保護管束出監；復因施用毒品案
    件，經觀察、勒戒及強制戒治，於92年10月31日停止戒治轉
    執行前開假釋撤銷後3年2月22日之殘刑，甫於95年11月30日
    縮刑期滿執行完畢，強制戒治部分則於93年5月14 日保護管
    束期滿而執行完畢；再因施用毒品案件，為本院97年訴字第
    108號判決判處有期徒刑9月確定，現在臺灣宜蘭監獄執行中
    ，猶不知悔改，於97年1月29日下午4時許往前回溯26小時內
    之某時（不含為警查獲至採尿期間），在其位於宜蘭縣頭城
    鎮○○街之居所內，將海洛因摻入香菸內吸食，嗣於97 年1
    月29日為警通知到案，經採尿送驗後始悉上情。復另行起意
    ，於97年4月22日上午7時45分許往前回溯26小時內之某時（
    不含為警查獲至採尿期間），在其前開中庸街之居所內，將
    海洛因及甲基安非他命一同置放於玻璃球內燒烤吸食，嗣於
    97年4月22日凌晨2時40分許為警在宜蘭縣羅東鎮○○○路與
    清潭路口查獲，經採尿送驗後，始悉上情。
二、案經宜蘭縣政府警察局礁溪分局、羅東分局報請臺灣宜蘭地
    方法院檢察署檢察官偵查起訴。
    理  由
一、上開犯罪事實，業據被告甲○○坦承不諱，復有慈濟大學濫
    用藥物檢驗中心檢驗總表2 份、宜蘭縣警察局羅東分局尿液
    對照表、宜蘭縣警察局礁溪分局毒品犯罪嫌疑人尿液採驗作
    業管制紀錄表各1 紙在卷可資相佐，足認被告任意性自白與
    事實相符，犯行堪予認定。
二、被告前因施用毒品案件，於93年5月14 日強制戒治執行完畢
    ，有臺灣高等法院被告前案紀錄表1 份在卷可參，其於強制
    戒治執行完畢釋放後5 年內，再犯本件施用毒品犯行，核其
    所為係犯毒品危害防制條例第10條第1項、第2項之施用第一
    、二級毒品罪，其因施用而持有第一、二級毒品，持有之低
    度行為應為施用之高度行為所吸收，不另論罪。起訴書犯罪
    事實欄雖載明：被告於97 年4月22日上午7時45 分（起訴書
    誤載為：2時40分）許往前回溯26小時、96 小時內之某時，
    施用海洛因及安非他命各1 次，認被告係分別施用第一、二
    級毒品，惟被告於本院審理時則陳稱：係將海洛因及安非他
    命一起放置在玻璃球內燒烤施用等語，依卷內資料，尚難認
    被告所陳係屬虛偽，復無其他證據足以應證被告確係分別施
    用，應認被告係於97年4月22日上午7時45分許往前回溯26小
    時內之某時同時施用第一、二級毒品，屬一行為觸犯上開二
    罪名，為想像競合犯，應從一重之施用第一級毒品罪處斷。
    又多次施用毒品之犯行係採一罪一罰之原則，業經最高法院
    96年度第9次刑事庭會議著有決議可資參照，是被告先後2次
    施用第一級毒品，犯意各別，行為互殊，應予分論併罰。被
    告前因肅清煙毒條例及麻醉藥品管制條例等案件，分別為臺
    灣高等法院86年上訴字第3120號、86年上易字第2724號判決
    判處有期徒刑3年6月及7 月確定，經接續執行，甫於95年11
    月30日縮刑期滿執行完畢，有臺灣高等法院被告前案紀錄表
    1份在卷可參，其受徒刑執行完畢，5年以內故意再犯本件有
    期徒刑以上之罪，均為累犯，各應加重其刑。爰審酌被告前
    即曾因施用毒品經觀察、勒戒、強制戒治及刑之制裁，再犯
    本件，顯無戒除毒癮之決心，自制能力不足，惟念被告施用
    毒品之犯行，係屬對其自身健康之戕害行為，對社會所造成
    之損害尚非直接，犯後坦認犯行，態度可稱良好及其97 年4
    月22日該次係同時施用2 種毒品等情狀，分別量處如主文所
    示之刑，並定其應執行刑。
據上論斷，應依刑事訴訟法第273條之1第1項、第299條第1 項前
段，毒品危害防制條例第10條第1項、第2項，刑法第11條前段、
第55條前段、第47條第1項、第51條第5款，判決如主文。
本案經檢察官張立言到庭執行職務。
中    華    民    國    97    年    7     月    23    日
                  刑事第二庭法  官  楊坤樵
以上正本證明與原本無異。
如不服本判決應於收受本判決後10日內向本院提出上訴書狀，並
應敘述具體理由。若未敘述理由者，應於上訴期間屆滿後20日內
向本院補提理由書狀 (均須按他造當事人之人數附繕本)。
                            書記官  謝佩欣
中    華    民    國    97    年    7     月    24    日
附錄本案論罪科刑法條全文：
毒品危害防制條例第10條
施用第一級毒品者，處 6 月以上 5 年以下有期徒刑。
施用第二級毒品者，處 3 年以下有期徒刑。


司法院資訊處製作；財團法人民間司法改革基金會備份。
